Minutes et répertoires du notaire Raoul BONTEMPS, 29 août 1569 - juillet 1617 (étude XXIII)
Archives nationales
- Minutes de Raoul BONTEMPS, 29 août 1569 - juillet 1617; MC/ET/XXIII/34 - MC/ET/XXIII/223
  - Minutes. 1606, août - décembre, août - décembre 1606; MC/ET/XXIII/113
    - § Constitution par Alexandre COCHEREAU, procureur en la prévôté de l'Hôtel du Roi, demeurant rue Jean-Saint-Denis, et par Jean THOMAS, maître serrurier ès faubourgs de Paris, demeurant au faubourg Saint-Honoré, paroisse Saint-Germain-l'Auxerrois, et Marguerite LA HAYE, sa femme, aux RÉVÉRENDS PÈRES Jésuites du Collège de Clermont, représentés par le R.P. TIAL, procureur du Collège de Clermont. (En marge: 1608, 17 mars, rachat par Alexandre COCHEREAU); Indemnité par Alexandre COCHEREAU; Autre constitution par Alexandre COCHEREAU et autres et Indemnité à Alexandre COCHEREAU, 17 novembre 1606 - 23 décembre 1606; MC/ET/XXIII/113
      constitution de rente; acte de vente; indemnité; Cochereau, Alexandre
    - § Certificat délivré à Jean BAILLET, fils de feu Baudichon BAILLET et de feue Claude MARTEL, par Germain BARROYS, marchand libraire demeurant rue de Sorbonne, paroisse Saint-Benoît, allié dudit BAILLET, et autres parents et amis, comme quoi il est issu de loyal mariage et a été baptisé en l'église Saint-Etienne-du-Mont., 21 novembre 1606; MC/ET/XXIII/113
      certificat; Barroys, Germain
    - § Vente par Jean BRISSART, maître faiseur d'instruments de musique à Paris, demeurant rue des Arcis, et Raoulline DENIS, sa femme, à Jacques de LA MOTTE aussi maître faiseur d'instruments de musique, bourgeois de Paris et Gabrielle FOUCHARD, sa femme, d'une maison et dépendances sise à DUGNY en la rue du Four de la Vallée, en la censive des Religieux du Couvent des Blancs-Manteaux, moyennant 3 200 livres. (En marge 1607, 30 janvier, quittance), 22 novembre 1606; MC/ET/XXIII/113
      acte de vente; quittance
    - § Vente par Jean DELAHAYE, maître orfèvre bourgeois de Paris, orfèvre du Roi, demeurant au bout du Pont au Change, à la reine MARGUERITE, duchesse de VALOIS et autres lieux, demeurant en son hôtel rue de Seine, étant à présent au lieu d'Issy près de Paris, de maison, jardin, vignes à Issy, en la censive de l'abbaye Saint-Germain-des-Prés, moyennant 33 000 livres. (A la suite: 1607, 20 novembre, quittance de J. DELAHAYE). Même date: accord entre reine MARGUERITE et led. DELAHAYE pour que celui-ci jouisse de l'eau du réservoir de la cour de lad. Maison. Procuration de Baptiste DEIODON, écuyer maréchal des logis de la reine MARGUERITE étant en sa maison d'Issy, à Anne DESCARTE sa femme, 25 novembre 1606; MC/ET/XXIII/113
      procuration; acte de vente; accord; Marguerite de Valois (reine de France, 1553-1615)
    - § Procuration de Dom Sans de Sainte-Catherine, Provincial en France de la congrégation N.D. des Feuillants, à présent logé au monastère Saint-Bernard, fondé au faubourg Saint-Honoré-lez-Paris, à Dom Godifer de SAINT MAUR père confesseur des Feuillantins de la Congrégation des Feuillants de TOULOUSE et Dom Gérard de SAINT-JEAN, syndic desd Congrégation des Feuillants de TOULOUSE, pour recevoir la somme de 1500 livres destinée au bâtiment du Monastère de la Congrégation des Feuillants de TOULOUSE, 1er décembre 1606; MC/ET/XXIII/113
    - § Cession par la reine MARGUERITE, duchesse de VALOIS, comtesse de SENLIS et COMPIEGNE, demeurant en son hôtel rue de Seine, et transport de ses droits sur les principaux offices des eaux et forêts de son duché de Valois, à Jean-Jacques de BEAUVAIS, secrétaire de la chambre du Roi, demeurant au Port de Seine au faubourg Saint-Germain-des-Prés, moyennant 4 500 écus; Indemnités par la reine MARGUERITE à Jean-Jacques de BEAUVAIS pour malversations survenus aux bois du duché de VALOIS (4 actes)., 15 décembre 1606; MC/ET/XXIII/113; 4 actes
      transport de droits; transport de droits; Marguerite de Valois (reine de France, 1553-1615)
    - § Promesse de Romain DETHIEL, gouverneur des pages de la grande écurie du Roi, demeurant à Précy-sur-Oise, actuellement logé au Cheval rouge, rue du Bourg l'Abbé, à Mgr de HARLAY, abbé de Saint-Victor; Indemnité de Pierre ROZEE avocat en la cour de Parlement et Marie de VERTUS sa femme à Romain DETHIEL, 19 décembre 1606; MC/ET/XXIII/113
      Dethiel (Romain)
    - § Constitution par Nicolas PAVILLON, maître couvreur de maisons, demeurant rue et paroisse Saint-Sauveur, et Marie de LACROIX, sa femme, et Alexandre COCHEREAU, procureur en la Justice de la Prévôté de l'Hôtel du Roi, aux RR.PP. Jésuites du Collège de Clermont (En marge: 1608, 16 avril, rachat); Même date: indemnité de Nicolas PAVILLON aud. COCHEREAU., 23 décembre 1606; MC/ET/XXIII/113
      Pavillon, Nicolas
    - § Compromis entre Hiérosme FRANCE, maître peintre à Paris au faubourg Saint-Germain-des-Prés, demeurant rue du Petit-Lion, paroisse Saint-Sulpice, et Marie FEMERY, femme séparée de biens et créancière de Magelon MIRAILLE, aussi maître peintre au faubourg Saint-Germain-des-Prés, son mari, demeurant en la grande rue., 29 décembre 1606; MC/ET/XXIII/113
      France (Hiérosme)
  - Minutes. 1607, janvier - juin, janvier - juin 1607; MC/ET/XXIII/114
    - § Transaction entre Guillaume GRANDSIGNE, marchand à Thiers, Jean-Pierre RAME, maître coutelier à Thiers, tous deux logés rue Galande à Paris, en présence de Pierre DOZRIS, praticien audit Thiers, à la suite d'un procès tant en la ville de Thiers qu'en celle de Riom, 5 janvier 1607; MC/ET/XXIII/114
    - § Transaction entre Geneviève BOISSET, veuve de Jean RUELLE, marchand libraire, bourgeois de Paris, demeurant rue Saint-Jacques, paroisse Saint-Benoît, et ses enfants; Autre entre lad. BOISSET et Madeleine RUELLE sa fille, fondée de procuration de Nicolas CHENAULT, maître ès arts en l'Université, son mari. et constitution; Autre entre lad. BOISSET et Jean RUELLE, fils du défunt et de sa Ière femme, et Nicolas BONFONS, son gendre., 8 janvier 1607 - 9 janvier 1607; MC/ET/XXIII/114
      procuration; accord; Ruelle, Jean
    - § Plusieurs actes entre Anne RUZÉ, veuve de Pierre de BONACORSY, trésorier général de France à Rauen, demeurant à Paris rue Neuve Saint-Lambert et Adrien de BONACORSY, écuyer, sieur de RUZE, François de BONACORSY, son frère, écuyer sieur de SOCQUEUSE, enfants du défunt, ses fils., 8 janvier 1607; MC/ET/XXIII/114
      Ruzé de Bonacorsy (famille)
    - § Transaction entre Geneviève BOISSET, veuve de Jean RUELLE, marchand libraire, bourgeois de Paris, demeurant rue Saint-Jacques, paroisse Saint-Benoît, et Madeleine RUELLE, sa fille, femme et procuratrice de Nicolas CHENAULT, maître ès arts en l'Université, demeurant en ladite rue.; Constitution. (2 actes), 9 janvier 1607; MC/ET/XXIII/114
      accord; Ruelle, Jean
    - § Bail par Marguerite FEROT, veuve de Pierre SARRAZIN, demeurant à PUISEUX, à André PETIT, procureur en Parlement à Paris, d'une maison, grange, sises audit PUISEUX en la rue Saint-Père, 13 janvier 1607; MC/ET/XXIII/114
    - § Transport par Pierre GOUFFETTE, marchand mercier ayant sa boutique au Palais, à Jacques de LA MOTTE, maître joueur de luth à Paris, du bail à lui fait par Gabriel COLLETET, procureur en Parlement, de la maison dans laquelle il demeure, rue de Perpignan, paroisse Saint-Christophe en la Cité, ayant vue sur la cour de Pierre COLLETET, moyennant 400 livres de loyer annuel., 26 janvier 1607; MC/ET/XXIII/114
      bail; Perpignan (rue de)
    - § Bail par la Reine Marguerite, duchesse de VALOIS, comtesse d'AUVERGNE, CLERMONT et dame de la baronnie de La Tour, demeurant en son hôtel rue de Seine à Paris, à Hugues POISSON, sieur de DURTOL, demeurant à Clermont en AUVERGNE, des droits des amendes adjugées en la seigneurie d'AUVERGNE et de coupes de bois en AUVERGNE, 27 janvier 1607; MC/ET/XXIII/114
    - § Quittance de la reine MARGUERITE à Pierre TALHANDIER, bourgeois de Clermont en Auvergne, par les mains de Hugues POISSON, de 6000 livres pour le quartier du bail de ses terres en la province d'Auvergne, fait aud. TALHANDIER en octobre dernier., 27 janvier 1607; MC/ET/XXIII/114
      quittance; bail; Marguerite de Valois (reine de France, 1553-1615)
    - § Transport par la reine MARGUERITE, duchesse de VALOIS et autres lieux, demeurant en son hôtel rue de Seine, à Cloud POTHERY, procureur en la cour de l'Hôtel du roi de 12 000 livres à prendre sur on fermier des terres en Auvergne, pour parfait paiement d'une maison joignant la sienne au quai de Seine et vendue par led. POTHERY, 27 janvier 1607; MC/ET/XXIII/114
    - § Transport par la reine MARGUERITE, duchesse de VALOIS, demeurant en son hôtel rue de Seine, paroisse Saint-Sulpice, à Jean LAGOGUE, marchand passementier, bourgeois de Paris, Pont Notre-Dame, de 5 700 livres., 27 janvier 1607; MC/ET/XXIII/114
    - § Transport par la Reine Marguerite, duchesse de VALOIS et autres lieux demeurant en son hôtel à Saint-Germain-des-Prés, paroisse Saint-Sulpice, à Charles DU MONT, son peintre, maître peintre demeurant grande rue des Boucheries à Saint-Germain-des-Prés, de la somme de 1500 livres à prendre sur P. TAILLANDIER, bourgeois de Clermont, représenté par Hugues POISSON, pour la ferme du revenu des terres de lad. dame en Auvergne, baillée aud. TAILLANDIER, et de quelle somme ledit Charles DU MONT a droit par deux obligations du 30 mai 1605 et 7 septembre 1606., 27 janvier 1607; MC/ET/XXIII/114
      obligation; transport de droits; Dumont, Charles
    - § Quittance de la Reine Marguerite, duchesse de VALOIS, à Hugues POISSON, caution et procureur de Pierre TAILLANDIER, bourgeois de Clermont en AUVERGNE, auquel ladite reine a fait bail de ses terres en la province d'AUVERGNE en octobre dernier; Transport de la Reine de 1500 livres à prendre sur ledit TAILLANDIER; Autre de 12 000 livres, 27 janvier 1607; MC/ET/XXIII/114
      quittance; bail
    - § Transport par la reine MARGUERITE, duchesse de VALOIS, demeurant en son hôtel rue de Seine, à Jean DELAHAYE, maître orfèvre du Roi, bourgeois de Paris, de 5 420 livres; Quittance de la reine MARGUERITE à Hugues POISSON., 1er février 1607 - 5 février 1607; MC/ET/XXIII/114
    - § Procuration en blanc de la reine Marguerite, duchesse de VALOIS, pour intervenir au procès contre les habitants de la faubourg SAINT-GERMAIN-des-PRÉS et conclure à ce qu'ils soient condamnés à rétablir le pavé de la ruelle des Marais allant au Pré-aux-Clerc, ainsi que lad. Reine l'avait fait mettre, ayant sa pente vers le Pré-aux-Clers afin que les eaux et immondices de lad. ruelle ne coulent plus dans la grande rue de Seine., 7 février 1607; MC/ET/XXIII/114
      procuration; Saint-Germain-des-Prés (faubourg)
    - § Bail par plusieurs CONSEILLERS, NOTAIRES, SECRETAIRES, du nombre de 54, à Philippe LEBUTEUX commis à l'audience de la Chancellerie présidiale d'Amiens, de tous les droits sur les lettres qui ont été expédiées ou le seront de la Chancellerie présidiale d'Amiens depuis le Ier janvier dernier et jusqu'à 3 ans suivant moyennant 75 livres par an., 10 février 1607; MC/ET/XXIII/114
    - § Offres de Hector LAISNE, contrôleur des bâtiments de la Reine Marguerite, duchesse de VALOIS, à Joachim MEURIER, maître orfèvre bourgeois de Paris, demeurant rue de Marivaux au coin de la rue Saint-Jacques-de-la-Boucherie, à la suite des vente et bail à rente que led. MEURIER à faits à ladite reine, de plusieurs maisons et jardins. (Et, à la suite, même date, remise par Joachim MEURIER aud. LAISNE de la mainlevée baillée ce jour par Rodrigue FERNANDEZ, marchand portugais.), 12 février 1607; MC/ET/XXIII/114
      Meurier (Joachim)
    - § Quittance de Rodrigue FERNANDEZ, bourgeois de Paris, demeurant rue Saint-Martin, à Joachim MEURIER, maître orfèvre à Paris, lequel agit en son nom et pour les enfants qu'il a eus de défunte Anne CASTILLON, sa femme, de partie d'une somme saisie ès mains de Pierre LESCALOPIER., 12 février 1607; MC/ET/XXIII/114
      quittance; Meurier (Joachim)
    - § Promesse par Etienne PERRIGNAN, demeurant rue de la Vieille-Monnaie et Olivier de FORGES rue de Grenelle, tous deux potagers du commun de la reine Marguerite, duchesse de VALOIS, de fournir à cette dernière pendant 2 ans tout le LINGE de TABLE, jusqu'à 8 nappes et 8 douzaines de serviettes par jour, pour les Maîtres d'hôtel, Médecins, apothicaires, etc. moyennant 60 sols par jour., 17 février 1607; MC/ET/XXIII/114
    - § Transport par reine MARGUERITE, duchesse de VALOIS et autres lieux, demeurant rue de Seine, paroisse Saint-Sulpice, à François LE PRESTRE, marchand joaillier à Paris, bourgeois de Paris, de 3 600 livres dûe pour vente (d'un miroir) garni d'or et de plusieurs diamants; Autre transport de la reine Marguerite à François LE PRESTRE de 2 100 livres pour vente d'une grande enseigne d'or garnie de plusieurs diamants (Déclaration 14 mai 1607); Autre transport par la reine Marguerite à Guillaume PIJART, aussi marchand joaillier bourgeois de Paris, de la somme de 3 600 livres, dûe pour une montre d'horloge garnie de plusieurs diamants., 17 février 1607; MC/ET/XXIII/114
      acte de vente; Marguerite de Valois (reine de France, 1553-1615)
    - § Promesse par Suzanne BOUCHER, femme de Pierre LORRON carrossier du duc de NEVERS, demeurant à la porte de Nesle, à Etienne PERIGNAN et Olivier de FORGES, potagers de la Reine Marguerite, de leur baillier au maximum 8 douzaines de serviettes et 8 nappes servant à la maison de lad. Reine, chaque jour, et ce moyennant 30 livres par mois., 19 février 1607; MC/ET/XXIII/114
      Linge de Table (marché de fourniture de)
    - § Transaction entre Charles PROVOST, conseiller notaire et secrétaire du Roi, et la reine MARGUERITE, duchesse de VALOIS et autres lieux, demeurant en son hôtel rue de Seine, à propos de deux maisons sises sur le quai de Seine achetées par led. PROVOST à la requête de reine MARGUERITE., 22 février 1607; MC/ET/XXIII/114
      accord; Marguerite de Valois (reine de France, 1553-1615)
    - § Transport de la reine MARGUERITE, duchesse de VALOIS et autres lieux, demeurant en son hôtel rue de Seine, à François LE PRESTRE marchand joaillier à Paris de 2 100 livres pour paiement d'une grande enseigne d'or garnie de plusieurs diamants (A la suite: 1607, 14 mai, déclaration dud. LE PRESTRE), 26 février 1607; MC/ET/XXIII/114
      déclaration; Marguerite de Valois (reine de France, 1553-1615)
    - § Promesse par Jean PERON, marchand pourvoyeur suivant la Cour, bourgeois de Paris, demeurant rue des Gravilliers, et Claude PERON, son fils, rue Neuve Saint-François, à la Reine Marguerite, duchesse de VALOIS, de lui fournir toutes sortes de viande et de poisson (énumération) (et prix.) (Le marché du 30 juillet 1605, passé devant Jean LE NORMANT, notaire au Châtelet, dont l'expédition est annexé à l'acte est prolongé le 2 mars 1607, le 18 novembre 1609 et le 2 avril 1613.), MC/ET/XXIII/114
      promesse; marché; Ravitaillement (marché de)
    - § Promesse par Jean PERON, l'un des pourvoyeurs de la maison du Roi, bourgeois de Paris, demeurant rue des Gravilliers, et Jean PERON, son fils aîné, aussi bourgeois de Paris, rue Neuve Saint-François, à la Reine Marguerite, duchesse de VALOIS et autres lieux, demeurant en son hôtel rue de Seine, de lui fournir tout le vin blanc et clairet nécessaire à sa maison, journellement, du Ier jour de janvier 1607 au dernier décembre 1609, moyennant 42 livres les 8 pintes pour le vin de table et 29 livres pour celui des communs., 2 mars 1607; MC/ET/XXIII/114
    - § Promesse par Jean PERON, l'un des pourvoyeurs de la maison du Roi, bourgeois de Paris, demeurant rue des Gravilliers, à la Reine Marguerite, duchesse de VALOIS, de lui fournir tout le pain de bouche, pain mollet et pain commun nécessaires à sa maison, durant 3 ans, moyennant 12 sols la douzaine dud. pain, moitié pain mollet et l'autre pain commun, chaque pain du poids de 9 à 10 onces., 2 mars 1607; MC/ET/XXIII/114
    - § Transaction entre Jacques BUOT, maître des petites écoles, bourgeois de Paris rue de la Licorne, comme mari de Jeanne CORNU, auparavant veuve de Téodose NOBLIN tailleur d'habits à Paris, et Jean NOBLIN, marchand mercier à Paris., 3 mars 1607; MC/ET/XXIII/114
      accord; Buot, Jacques
    - § Procuration en blanc de Gervais BOUCYQUAULT, receveur de la terre d'Antony, garde-meubles du Roi, demeurant audit Antony., 3 mars 1607; MC/ET/XXIII/114
      procuration; Boucyquault, Gervais
    - § Bail par les RR.PP. Jésuites du Collège de Clermont, pour 4 ans, à Jacqueline LE GAY, veuve de François ROBILLARD, maître joueur d'instrument à Paris, de la maison appelée Saint-Martin, rue SAINT-JACQUES, paroisse Saint-Benoît, à présent occupée par Pierre MICHEL, marchand de vins, bourgeois de Paris, qui promet vider les lieux à Pâques, et ce bail fait moyennant 400 livres par an., 5 mars 1607; MC/ET/XXIII/114
      bail; Saint-Jacques (rue)
    - § Transport par la reine MARGUERITE, duchesse de VALOIS, comtesse de SENLIS et de CLERMONT d'AUVERGNE, et autres lieux, à présent logée en son hôtel rue de Seine, à Thomas ROBIN, son conseiller et maître d'Hôtel, représenté par Catherine GUEFFRION, sa femme, de tous les droits de francs fiefs et nouveaux acquets échus et à échoir sur les terres et domaines du Roi appartenant à ladite reine MARGUERITE moyennant 10500 £., 17 mars 1607; MC/ET/XXIII/114
    - § Obligation de la reine MARGUERITE, duchesse de VALOIS et autres lieux, demeurant en son hôtel rue de Seine, envers Jean PERON son pourvoyeur, rue des Gravilliers, de la somme de 21 900 livres; Quittance du Frère Charles DESHAYES, religieux profès de l'abbaye Saint-Germain-des-Prés, à reine MARGUERITE, 2 avril 1607; MC/ET/XXIII/114
      obligation; quittance; Marguerite de Valois (reine de France, 1553-1615)
    - § Cession par Jean COTHEREAU, écuyer, sieur de CORMEILLES, tabellion héréditaire en la ville d'Autun, demeurant en la ville d'Amiens, paroisse Saint-Michel, à présent logé à Paris rue de la Cossonnerie, à Charles BLANCHE, notaire royal à Autun, du revenu du tabellionnage d'Autun, pour 4 ans, moyennant 300 livres; Vente par Jean COTHEREAU à Nicolas TRECOURT de l'office de tabellion royal à Autun, moyennant 1350 livres. (A la suite: 1608, 4 mars et 1610 14 janvier, quittances), 6 avril 1607 - 9 avril 1607; MC/ET/XXIII/114
      cession; acte de vente; Cothereau, Jean
    - § Compte entre Mgr François de DONADIEU, évêque d'Auxerre, y demeurant, à présent à Paris logé rue de Perpignan, paroisse de la Madeleine, et Jean de CHAVENIER, écuyer, de l'héritage de Pierre de DONADIEU, conseiller du Roi en son conseil d'Etat et privé, Sénéchal et Lieutenant général au pays d'Anjou, gouverneur de la ville et château d'Angers, défunt frère de François de DONADIEU, 8 avril 1607; MC/ET/XXIII/114
      Donadieu (François de)
    - § Quittance de Charles et Claude LECQURT, héritiers de défunt Arnoul LECOURT, leur père, avocat en Parlement, à Nicolas COIPPELET, imprimeur à Paris y demeurant rue Judas, comme mari de Madeleine BOUQUART, auparavant veuve de Jacques BERNARD, praticien au Palais à Paris., 9 avril 1607; MC/ET/XXIII/114
      quittance; Coippelet, Nicolas
    - § Quittance de Joachim MEURIER, marchand orfèvre, bourgeois de Paris, demeurant près la paroisse Saint-Jacques-de-la-Boucherie, en son nom et comme tuteur des enfants qu'il a eus de défunte Anne CASTILLON, sa femme, à Pierre LESCALOPIER, par les mains de la Reine Marguerite, duchesse de VALOIS, de 118 livres, pour 1/4 échu de 475 livres de rente à prendre sur une maison en laquelle demeurant à présent les religieux de la Charité au faubourg Saint-Germain-des-Prés; Quittance au nom de l'Université de Paris à la reine MARGUERITE de 45 livres 3 sols pour 3 quartiers et 1 jour échu d'une rente sur des terres au Pré-aux-Clercs., 10 avril 1607; MC/ET/XXIII/114
    - § Quittance de Rodrigue FERNANDEZ, bourgeois de Paris, à Joachim MEURIER, maître orfèvre à Paris, en son nom et comme tuteur des enfants de lui et de défunte Anne CASTILLON, sa femme, de la somme de 100 livres., 11 avril 1607; MC/ET/XXIII/114
    - § Procuration de Nicolas DU PELOUX, seigneur dud. lieu, chevalier de l'ordre du Roi, demeurant en sa maison de GOURDAN en haut Vivarais, à présent logé à Paris rue Saint-Germain-l'Auxerrois, enseigne de la Corne, chez un cordonnier, à Catherine DUPUY son épouse., 18 avril 1607; MC/ET/XXIII/114
      procuration; Du Peloux, Nicolas
    - § Quittance de Germain GOUFFE, conseiller du Roi, substitut du Procureur de S.M. au Châtelet, au nom et comme receveur général de MM. de l'UNIVERSITÉ de PARIS à la Reine Marguerite, duchesse de VALOIS, d'arrérages de rente sur une terre vendue par MM. de l'UNIVERSITÉ de PARIS à lad. Princesse, au Pré-aux-Clercs., 23 avril 1607; MC/ET/XXIII/114
    - § Quittance de Pierre DURANT, maître paumier à Paris au faubourg Saint-Germain-des-Prés, à la Reine Marguerite, duchesse de VALOIS, de 150 livres sur la somme de 300 livres pour les dommages et intérêts qu'il peut demander pour sortir du JEU de PAUME du Roi Charles sur le quai Malaquais., 4 mai 1607; MC/ET/XXIII/114
    - § Vente par Nicolas LEVESQUE dit MAISONS, homme d'armes des ordonnances du Roi sous la charge du Maréchal de BOIS DAUPHIN, Jean LEVESQUE bourgeois de Paris et Antoinette HEBERT, sa femme, demeurant rue Saint-Germain-l'Auxerrois et Antoine LOYE, archer des gardes du corps du R. à cause de défunte Marie LEVESQUE, sa femme, à la reine Marguerite, duchesse de VALOIS, demeurant en son hôtel au faubourg Saint-Germain-des-Prés, d'un jeu de paume vulgairement appelé du Roi Charles au faubourg Saint-Germain-des-Prés et deux maisons joignant l'hôtel de lad. dame et le quai de Seine appelé quai Malaquais, moyennant 15 000 livres (A la suite: 1607, 5 et 6 mai, ratifications, 1608, 20 juin quittance; Bail par lad. dame auxd. LEVESQUE du revenu de son comté et bailliage de Senlis en paiement., 4 mai 1607; MC/ET/XXIII/114
      acte de vente; quittance; bail; Levesque (famille)
    - § Bail par la reine MARGUERITE, duchesse de VALOIS et autres lieux, comtesse de SENLIS, dame de COMPIEGNE, demeurant en son hôtel rue de Seine, à la famille LEVESQUE, du revenu de son comté de Senlis, pour 4 ans, en règlement de partie du prix de la vente faite ce jour par lesd. LEVESQUE à la reine MARGUERITE d'un jeu de paume et deux maisons sur le quai Malaquais., 4 mai 1607; MC/ET/XXIII/114
      acte de vente; bail; Marguerite de Valois (reine de France, 1553-1615)
    - § Indemnité de la reine MARGUERITE, duchesse de VALOIS, demeurant en son hôtel rue de Seine, à Bertrand BERTHEMIET, receveur du domaine de Valois et secrétaire ordinaire de S.M. et Nicolas de LA MORLIERE aussi receveur du domaine de VALOIS, pour l'achat fait ce jour à la famille LEVESQUE; Même date: Quittance de Pierre DURANT, maître paumier à Paris, sur le quai Malaquais, à la reine MARGUERITE de 300 £. en dommages et intérêts., 4 mai 1607; MC/ET/XXIII/114
    - § Transport par la reine MARGUERITE, duchesse de VALOIS et autres lieux, demeurant en son hôtel rue de Seine, à Melchior VALLOT, secrétaire de la chambre du Roi, des deniers reçus pour son comté d'Auvergne et avoisinants, se montant à la somme de 50 000 livres, dont quittance de 40 000 aud. VALLOT., 8 mai 1607; MC/ET/XXIII/114
    - § Déclaration de la reine MARGUERITE, duchesse de VALOIS et autres lieux, demeurant en son hôtel rue de Seine, à l'encontre de NICOLAS pour un procès pendant au Parlement de Bordeaux., 15 mai 1607; MC/ET/XXIII/114